【裁判字號】    90,重訴,3173
【裁判日期】    920326
【裁判案由】    損害賠償
【裁判全文】
臺灣臺北地方法院民事裁定  九十年重訴字第三一七三號
    原      告  美商滑鼠系統股份有限公司(MOUSE SYSTEMS CORP.)
    法定代理人  呂子彬
    訴訟代理人  陳錦隆律師
                吳詩敏律師
    被      告  甲○○      住台北市○○路二十七號六樓
    訴訟代理人  劉宗欣律師
                蔡德揚律師
右當事人間九十年度重訴字第三一七三號損害賠償事件，被告聲請命原告供訴訟費用
之擔保，本院裁定如左：
    主      文
聲請駁回。
聲請程序費用由被告負擔。
    理      由
一、按原告於中華民國無住所、事務所及營業所者，法院應依被告聲請，以裁定命原
    告供訴訟費用之擔保，訴訟中發生擔保不足額或不確實之情事亦同；又被告已為
    本案之言詞辯論者，不得聲請命原告供擔保，但應供擔保之事由知悉在後者，不
    在此限，民事訴訟法第九十六條第一項、第九十七條定有明文。
二、本件原告在中華民國境內無事務所及營業所，為原告訴訟代理人在本院受訊問時
    所自承，並提出原告公司在美國加州之登記證影本為證，雖符合前揭在中華民國
    無住所、事務所及營業所之規定要件，惟被告係於九十二年一月七日聲請本院命
    原告供訴訟費用之擔保，然原告係於九十年八月間提起本訴，並經被告收受，被
    告訴訟代理人於九十年一月八日提出答辯狀，陳明除為程序部分請裁定停止訴訟
    程序抗辯外，並就實體部分表示：原告已於九十年一月十九日拋棄本件損害賠償
    之請求不得提起本案訴訟等語，嗣經本院裁定停止本件訴訟，被告所涉刑案經判
    決確定，本院撤銷原停止訴訟裁定，被告訴訟代理人於九十一年十二月二十六日
    再提出答辯二狀表示：原告免除包括被告在內對所有連帶債務人債務，不得提起
    本訴，且被告乙○○（原告已撤回）未涉入本案，原告亦未確實證明損害程度等
    語；同年月三十日本院調查時，被告訴訟代理人復陳述如上開答辯二狀所載，有
    本院訊問筆錄可稽；是被告於其聲請本院命原告供訴訟費用擔保前，已為本案言
    詞辯論，依民事訴訟法第九十七條前段規定，不得聲請命原告供擔保，其聲請尚
    無所據，不應准許。
三、被告雖稱：原告於起訴時以丙○○為原告公司法定代理人，在原告欄位下記載在
    中華民國住址「台北縣三重市○○路○段四九二號」，原告訴訟代理人於九十一
    年十二月三十日庭訊中自承原告公司為未經認之外國法人，法定代理人非丙○○
    ，而係呂子彬，其於應訴時無從知悉原告在中華民國無營業所致無法起訴時請求
    命供訴訟費用擔保而為本案言詞辯論等情；但查，原告於九十一年五月一日即提
    出前開美國加州政府公司登記證，被告於九十一年十二月二十六日提出答辯二狀
    及同年月三十日本院庭訊時復陳述如答辯二狀所載內容，因之，被告於九十二年
    一月七日聲請命原告供訴訟費用擔保之前，即已知悉原告營業所所在地而為本案
    言詞辯論，是被告稱應供擔保事由知悉在後一節，並不足採。
四、依民事訴訟法第九十五條、第七十八條，裁定如主文。
中      華      民      國    九十二    年      三      月    二十六    日
                                              民事第三庭法  官  李維心
右正本證明與原本無異
如不服本裁定應於送達後十日內向本院提出抗告狀
中      華      民      國    九十二    年      三      月    二十六    日
~B書記官  林梅珍


司法院資訊處製作；財團法人民間司法改革基金會備份。
